臺灣新北地方法院民事裁定
111年度事聲字第1號
異  議  人  楊綉滿  
                      指定送達址：臺北市○○區○○○路○段000號3樓之5
相  對  人  楊賴淑美
上列當事人間聲明異議（確定訴訟費用額）事件，異議人對於民
國110 年11月29 日本院司法事務官所為110 年度司聲字第795號
裁定聲明異議，本院裁定如下：
    主  文
異議駁回。
    理  由
一、按當事人對於司法事務官處理事件所為之終局處分，得於處
    分送達後10日之不變期間內，以書狀向司法事務官提出異議
    ；司法事務官認前項異議有理由時，應另為適當之處分；認
    異議為無理由者，應送請法院裁定之；法院認該異議為有理
    由時，應為適當之裁定，認異議為無理由者，應以裁定駁回
    之，民事訴訟法第240 條之4 第1 項至第3 項分別定有明文
    。查本件異議人係於民國110 年12月8日收受本院司法事務
    官於民國111 年11月29日以109 年度司聲字第795 號裁定（
    下稱原裁定）後，於110年12月14日向本院具狀提出異議，
    本院司法事務官認其異議無理由而送請本院裁定，核與上開
    條文規定及意旨相符，先予敘明。
二、異議意旨略以：兩造間侵權行為損害賠償事件（下稱系爭事
    件）之確定判決所為事實認定、法律適用及訴訟費用之判斷
    均屬有誤，於此情形仍認異議人需負擔本訴之訴訟費用有顯
    公平之狀況，爰依法提出異議，請求廢棄原裁定等語。
三、按法院未於訴訟費用之裁判確定其費用額者，第一審受訴法
    院於該裁判有執行力後，應依聲請並得依職權以裁定確定之
    。依此裁定所確定之訴訟費用額，應於裁定送達之翌日起，
    加給按法定利率計算之利息，民事訴訟法第91條第1項、第3
    項分別定有明文。又此一確定訴訟費用額之程序，僅在審究
    有求償權之一造當事人所開列之費用項目，及其提出支付費
    用之計算書等證據，是否屬於訴訟費用之範圍，以確定應負
    擔訴訟費用之他造當事人所應賠償其之訴訟費用數額，至訴
    訟費用負擔之主體、負擔比例等悉依命負擔訴訟費用之裁判
    定之，非確定訴訟費用額之程序所得審酌，亦不容於確定訴
    訟費用額之程序中，更為不同之酌定（最高法院107年度台
    抗字第563號、98年度台抗字第705號裁定意旨參照）。
四、經查，兩造間系爭事件，異議人起訴請求相對人給付新臺幣
    （下同）7,661,876元本息，相對人反訴請求5,725,000元，
     經本院以108年度重訴字第435號判決本訴部分，相對人應
    給付異議人6,287,806元本息，並駁回異議人其餘之訴；反
    訴部分，相對人之訴駁回 。相對人不服提起第二審上訴， 
    臺灣高等法院以109年度重上字第549號判決：「原判決關於
    本訴上訴人給付部分，及該部分假執行之宣告，暨命上訴人
    負擔本訴訴費用之裁判均廢棄。上開廢棄部分，被上訴人在
    第一審之本訴及假執行之聲請均駁回。其餘上訴駁回。第一
    審關於命上訴人負擔本訴訴訟費用部分、第二審訴訟費用關
    於本訴部分，由被上訴人負擔。第二審訴訟費用關於反訴部
    分，由上訴人負擔」，兩造均不服提起上訴，但均未繳納上
    訴裁判費而遭駁回上訴確定，此有相對人所提系爭事件相關
    判決及確定證明書影本等件為憑，是系爭事件本訴部分第一
    、二審訴訟費用應由異議人負擔。又相對人就系爭事件本訴
    部分之支出為第二審裁判費94,906元，業經本院調取系爭卷
    宗核閱無誤，則本院司法事務官據相對人之聲請，依系爭事
    件卷內資料調查審認後，確定異議人應賠償相對人之訴訟費
    用為94,906元及自裁定送達翌日起至清償日止，按年息5%計
    算之利息，於法核無不合。異議人固主張系爭事件確定判決
    所為事實認定、法律適用及訴訟費用之判斷均屬有誤云云，
    惟系爭事件訴訟費用之負擔既經判決確定，揆諸前開說明，
    本件確定訴訟費用額程序即無從再予審究，是異議人所為爭
    執，於法難認有據。從而，異議意旨指摘原裁定不當，求予
    廢棄，為無理由，應予駁回。
五、依民事訴訟法第240條之4第3項，裁定如主文
中　　華　　民　　國　　111 　年　　4 　　月　　29　　日
                  民事第四庭    法　官　古秋菊
以上正本係照原本作成
如對本裁定抗告須於裁定送達後10日內向本院提出抗告狀，並應
繳納抗告費新臺幣1,000元整。
中　　華　　民　　國　　111 　年　　5 　　月　　2 　　日
                                書記官　劉馥瑄